---
title: "Erfahrungen mit R und Übertragbarkeit auf Python"
author: "Stephan Porz"
date: "February 29, 2016"
output: 
  beamer_presentation:
    toc: FALSE
    theme: "Frankfurt"
    colortheme: "crane"
    latex_engine: "xelatex"
    includes:
      in_header: in_header.tex
---

# Motivation

## Warum eigentlich R? 

Data Science 

 - Python in (medizinischer) Zeitreihenanalyse
 - Statistische Analysen mit R bei Adblockplus.org

Umgewöhnung: R und Python sind sehr verschieden

 - R funktionale Programmiersprache
 - scoping
 - lazy evaluation
 - non standard evaluation


# Workflow

## Entwicklungsumgebung

Rstudio und Spyder

 - Quellcode sofort testen
 - Exploratives arbeiten

Webbasierte Entwicklung

 - Rstudio server
 - Jupyter Notebooks mit Python oder R kernel

Veröffentlichung

 - Jupyter Notebooks
 - Webanwendung
 - R Markdown Dokumente
    - können auch Python

# Quellcode

## Lesbarkeit - Pipe Operator

R Paktete magrittr & dplyr

```{r, eval=FALSE}
numbers %>% sum
mystr %>% strplit(split = " ")
```

<!--
mydelimiter %>% strsplit(mystr, .)
mydelimiter %>% strsplit(x = mystr, split = .)
-->

```{r, eval=FALSE}
data2 <- data %>% 
    filter(column1 == "A") %>%
    group_by(column2) %>%
    summarize(column3 = sum(column3))
```

Python

 - pandas df.pipe() (v0.16.2)
 - macropy
 - PyToolz


## Lesbarkeit - non standard evaluation

R nutzt den Quellcode kreativ

```{r, eval=FALSE}
library("dplyr")
library(dplyr)
```

```{r, eval=FALSE}
plot(x, sin(x))
```

```{r, eval=FALSE}
data2 <- data %>% 
    filter(column1 == "A") %>%
    group_by(column2) %>%
    summarize(column3 = sum(column3))
```

 - Für die meisten Funktionen standard
 - Syntax wird schlecht lesbar bei dynamischem Input


## Gleicher Syntax bei verschiedenen Datenquellen

R Pakete dplyr und RPostgreSQL

```{r, eval=FALSE}
library(dplyr)
library(RPostgreSQL)

con <- src_postgres("db_name", "host_name", 1234, "user_name")
query <- . %>%
    filter(column1 == "A") %>%
    group_by(column2) %>%
    summarize(column3 = sum(column3))

con %>% tbl("table_name") %>% query %>% collect
data %>% query
```


## Grafikerstellung

 - ggplot
 - Buch: Grammar of Graphics

```{r, eval=FALSE}
library(ggplot2)

ggplot(data) + 
    aes(x = date, y = n, color = user) + 
    geom_line() +
    ylab("Anzahl wöchentlicher Commits") +
    scale_y_log10()
```

 - matplotlib
 - web-frameworks: d3.js, bokeh
 - ggplot


# Erweitert

## Browser based applications

 - Shiny apps in R
 - Pyxley

weitere

 - Spyre
 - Bokeh
 - IpyWidgets


## Literatur und weiterführende Links

General

 - https://m.reddit.com/r/Python/comments/2tkkxd/

R markdown for presentations

- http://rmarkdown.rstudio.com/beamer_presentation_format.html
- https://cran.r-project.org/web/packages/rmarkdown/rmarkdown.pdf
- https://github.com/yihui/knitr-examples/blob/master/023-engine-python.Rmd
- https://www.hartwork.org/beamer-theme-matrix/


## Literatur und weiterführende Links

pipes

 - http://stackoverflow.com/quesion/28252585/
 - http://github.com/lihaoyi/macropy
 - http://toolz.readthedocs.org/en/latest/

ggplot

 - http://ggplot.yhathq.com

R in Python (mit Pandas integration)

 - http://rpy2.bitbucket.org


## Literatur und weiterführende Links

Web applications

 - http://shiny.rstudio.com/gallery
 - https://github.com/stichfix/pyxley
 - http://multithreaded.stichfix.com/blog/2015/07/16/pyxley
 - https://github.com/adamhajari/spyre 

<!--
Statistik (alternative zu pyMC)

 - https://github.com/stan-dev/pystan
 - https://pystan.readthedocs.org
-->

<!--
## Pakete

 - rworldmap
 - logging, inspired by python logging

## Worst practice

 - standard import clutters namespace

```{r, eval = FALSE}
library(dplyr)
```

```{r, engine = 'python', eval = FALSE}
from numpy import *
```

 - solutions?

```{r, eval = FALSE}
dplyr::filter  # usable without any import
```

 - check availability at start of document

```{r, eval = FALSE}
filter <- dplyr::filter  # somewhat cumbersome
```
-->
